# 关于权益法下逆流交易在合并报表中的抵消问题

提问人：守望者 _sue 时间：2021-12-28 21:31:39
陈老师，您好，请教您一个问题，关于权益法核算下逆流交易的合并抵消问题。
案例：A公司持有B公司20%的股权，对B公司具有重大影响， 2017 年B公司将其成本为 600 万元的某商品以 1000 万元的价格出售给A公司，A企业将取得的商品作为存货管理，截至 2017 年末，A企业已将该产品发货给客户，但客户尚未验收，A企业作为发出商品核算，由于A公司未与终端客户结算，A公司也尚未对B公司出具验收报告，年末B公司也做为发出商品核算。问题如下：
1 、关于 2014 年长期股权投资准则修订后与联营公司的逆流及顺流交易合并层面是否需要抵消的问题。
根据《企业会计准则讲解 2010 》，因逆流交易产生的未实现内部交易损益，在未对外部独立第三方出售之前，体现在投资企业持有资产的账面价值当中。投资企业对外编制合并财务报表的，应在合并财务报表中对长期股权投资及包含未实现内部交易损益的资产账面价值进行调整，抵销有关资产账面价值中包含的未实现内部交易损益，并相应调整对联营企业或合营企业的长期股权投资。逆流交易在合并层面应做 借：长期股权投资 贷：存货的抵消分录。（若是顺流交易在合并层面借：营业收入，贷：营业成本，贷：存货）。 2014 年《企业会计准则第 2 号-长期股权投资》
修订后，其应用指南中均未再提及合并层面的抵消问题，实务培训中部分老师的观点为修订后的长投准则未对合并层面的抵消进行规定，因此无需再做抵消，但目前的注会课程中的案例仍要求抵消。请问陈老师，与联营公司的关联交易在合并层面是否还需要抵消？
2 、若A公司合并层面仍需要抵消，以上案例中 2017 年末未实现部分在投资方的合并报表中应该如何抵消？ 2017 年B公司未确认营业收入及营业成本，A公司单体层面确认投资收益时无需对B公司的净利润进行调整，那合并层面若需要抵消相关资产的账面价值，分录仍为借：长期股权投资 80 ，贷：存货 80 吗？A公司单体报表中确认投资收益未调整B公司的净利润，合并报表仍调整长期股权投资是否恰当？
3 、若A公司合并层面仍需要抵消，以上关联交易的存货均于 2018 年对外出售，A公司的合并报表中需做借：投资收益 80 贷：营业成本 80 的合并抵消吗？

回答人：chenyiwei
1 、作为一项基本原则，在执行 2014 年修订后的长期股权投资准则后，合并报表层面对逆流交易未实现损益仍需抵销（借：长期股权投资，贷：存货）。
2 、就主帖中的案例，应注意区分A公司是主要责任人还是代理人，以及分别站在A、B公司的角度，判断是否已经分别满足各自会计主体确认收入的条件。首先要理顺各主体在各自个别报表层面的会计处理，并注意各主体会计处理之间的逻辑一致性，在此基础上才是考虑权益法核算（A的个别报表和合并报表层面）如何调整和抵销的问题。
3 、若以上关联交易的存货均于 2018 年对外出售，则A公司的个别报表中需做：借：长期股权投资，贷：投资收益；在此基础上，合并报表中需做：借：投资收益 80 贷：营业成本 80 的合并抵销。